

INFORMATIONS PERSONNELLES

Passionné de longue date, j'ai transformé cette passion en métier

Aujourd'hui je souhaite évoluer dans ce métier au travers d'un nouvel emploi.

Aussi, je vous invite à lire mon CV pour commencer à me connaître au travers de mes expériences et formations.

Si toutefois vous souhaitez en savoir plus encore sur mon parcours ou mes réalisations je vous invite à visiter mon portfolio :

lefodeurcou.fr



Nous pouvons également entrer en contact via LinkedIn où je partage ma veille quotidienne autant que faire ce peut.

Ou simplement nous rencontrer et échanger sur ma candidature, sur le technique ou sur tout autre chose.

CONTACTEZ-MOI

Téléphone: 06 59 69 62 57

E-mail: etienne.remi@gmail.com

Site Web: lefodeurcou.fr

LinkedIn: remi-etienne

 ${\bf Git Hub:} \ {\bf NeoNagrarok/LeFodeurCou}$

CodePen: LeFodeurCou

RootMe: Neo-350536 (935 points)

RÉMI ETIENNE

Concepteur Développeur Full Stack

COMPÉTENCES

Hard Skills: Javascript, ReactJs, PHP, MySQL, Linux, Git, Accessibilité, PrestaShop, HTML 5, CSS 3, SASS, Java 11, Spring Boot, Shell scripting, WordPress, Docker ...

Soft Skills: Adaptable, Exigeant, Rigoureux ...

Langues: Français et anglais technique

Entre autre choses ... Curieux d'en savoir plus ? -> lefodeurcou.fr

EXPÉRIENCE PROFESSIONNELLE

Concepteur Développeur Full Stack

Lenkos | novembre 2020 - novembre 2021

- Conception et mise en application de processus techniques au sein de l'entreprise, notamment au travers de la mise en place d'un workflow git.
- Création d'un module Prestashop de gestion des stocks/prix pour un marketplace. (PHP, MySQL, ReactJs, SASS)
- Création d'un module PrestaShop de "mega menu" (MySQL, PHP, HTML. CSS)
- Développement de nouvelles fonctionnalités sur le site vitrine de l'entreprise (WordPress, ReactJs)
- Création de modules WordPress (ReactJs, PHP)
- Travail de Maintenance Applicative (TMA)

Développeur Full Stack

Signal Wow | novembre 2019 - novembre 2020

- Migration de site PrestaShop 1.6 vers 1.7 automatisée (MySQL, shell scripting, Linux)
- Création d'un script de sauvegarde de fichiers (Python)
- Intégrations spécifiques sur des thèmes PrestaShop (HTML, CSS, Jquery, Bootstrap)
- Ajout de nouvelles fonctionnalités par la création de modules PrestaShop dont un page builder (MySQL, PHP, HTML, CSS, Javascript, Modèle MVC)
- Création de scripts permettant d'importer des fichiers CSV (PHP)

EXPÉRIENCE PROFESSIONNELLE (SUITE)

A vue de Truffe

Indépendant | juin 2017 - juillet 2017

- Création du site vitrine de l'assocation from scratch
- Co-conception de la charte graphique
- Développement d'un outil WYSIWYG (What You See Is What You Get) pour gérer le contenu

Développeur C++ (stage)

Laboratoire ACSEL d'Epitech | novembre 2011 - décembre 2011

- Création d'un jeu de dame
- Utilisation d'une bibliothèque en Beta développée par d'autres étudiants d'Epitech

CENTRES D'INTÉRET

Lecture

- Fantasy (J.R.R. Tolkien, Robin Hobb, Philip Pullman etc.)
- Manga (shonen et seinen pour les grandes catégories de genres)

Sport

Natation, Musculation, Vélo

Jeux

- Jeux vidéo / gaming (RPG, STR, Hack'n'Slash etc.)
- Magic The Gathering (theory crafting, compétitions, achat / vente)
- Jeux de rôle divers

CEFIM

Concepteur Développeur d'Application (CDA) novembre 2020 - novembre 2021

- Gestion de projet
- Java, Spring, Android

FORMATION

- Base de données avancé et cloud Oracle
- Docker, Jenkins
- Pédagogie orientée projet
- Travail en groupe

CEFIM

Développeur Web et Web Mobile (DWWM) novembre 2019 - novembre 2020

- HTML, CSS, Javascript, PHP, ReactJs, Laravel, SASS, Git
- MySQL, initiation à la conception de base de données
- Pédagogie orientée projet
- Travail en groupe

Epitech

Développeur C / C++ mars 2011 - 2013

- C / C++, Linux, Shell scripting
- Algorithmie
- Anglais (technique, conversationnel)
- Pédagogie orientée projets, solo ou en groupe
- Rush de +/- 48h
- Création d'un moteur de jeu type rogue like

ET BIEN PLUS ENCORE ...

C'est à dire ...

Que j'ai volontairement omis des choses ici, sans quoi cela aurait pris une ou deux pages de plus.

Vous pourrez trouver le reste sur mon portfolio:

lefodeurcou.fr



A savoir ...

- Bien plus de compétences, classées par thématiques
- Toutes mes réalisations, avec les liens vers des démo (quand disponible), les liens GitHub et des descriptions détaillées
- Plus d'expériences, dont des expériences personnelles (Game Jam, Vihack etc.)

CONTACTEZ-MOI

Téléphone: 06 59 69 62 57

E-mail: etienne.remi@gmail.com

LinkedIn: remi-etienne